臺灣高雄地方法院民事判決
110年度勞小字第109號
原      告  郭淑真  
訴訟代理人  林韋妙  
被      告  沅采環保有限公司


法定代理人  朱時沅  
訴訟代理人  劉程豐  
上列當事人間請求給付工資事件，本院於民國111年3月10日言詞
辯論終結，判決如下：
    主  文
被告應給付原告新臺幣69,037元，及自民國110年11月10日起至
清償日止，按週年利率百分之五計算之利息。
原告其餘之訴駁回。
訴訟費用新臺幣壹仟元由被告負擔。
本判決得假執行。但被告如以新臺幣69,037為原告預供擔保，得
免為假執行。
    事實及理由
一、被告經合法通知，未於言詞辯論期日到場，核無民事訴法第
    386 條各款所列情形，爰依原告聲請，由其一造辯論而為判
    決。
二、原告主張：原告自民國109年6月10日起至110年10月22日止
    受僱於被告，從事外包清潔洗碗工作，約定每月薪資新臺幣
    （下同）28,000元，月休6天，然依勞動基準法（下稱勞基
    法）規定月休應有8天，被告應給付短少2天休假之工資及國
    定假日出勤加倍工資；又被告自110年5月起擅自實施無薪假
    ，並將月薪制改為日薪制或時薪制，爰依勞動契約關係，請
    求被告給付如起訴狀附件所示之薪資合計90,780元，及自11
    0年11月10日起至清償日止，按週年利率百分之五計算之遲
    延利息。
三、被告未於言詞辯論期日到場爭執，亦未提出書狀作何聲明或
    陳述。
四、原告主張其於前揭時間受僱於被告，約定每月薪資新臺幣（
    下同）28,000元，月休6天，被告自110年5月起擅自實施無
    薪假，並將月薪制改為日薪制或時薪制等情，業據原告提出
    薪資明細表、考勤表及工作群組LINE對話紀錄可按，核屬相
    符，茲就原告起訴狀附件所示各項請求分述如下：
　⑴按工資由勞雇雙方議定之，但不得低於基本工資，勞基法第
    21條第1項定有明文。而勞雇雙方於勞動契約成立之時，係
    基於平等之地位，勞工得依雇主所提出之勞動條件決定是否
    成立契約，則為顧及勞雇雙方整體利益及契約自由原則，如
    勞工自始對於勞動條件表示同意而受僱，勞雇雙方於勞動契
    約成立時即約定例假、國定假日及延長工時之工資給付方式
    ，且所約定工資又未低於基本工資加計假日、延長工時工資
    之總額時，即不應認為違反勞動基準法之規定，勞雇雙方自
    應受其拘束，勞方事後不得任意翻異，更行請求延時工資或
    例假日之加班工資。故關於勞工應獲得之工資總額，原則上
    得依工作性質之不同，任由勞、雇雙方予以議定，僅所議定
    之工資數額不得低於行政院勞工委員會所核定之基本工資，
    此種工資協議方式並不違背勞基法保障勞工權益之意旨，且
    符合公平合理待遇結構，則雙方一旦約定即應依所議定之工
    資給付收受，不得於事後反於契約成立時之合意主張更高之
    勞動條件（臺灣高等法院暨所屬法院99年法律座談會民事類
    提案第15號討論意見參照）。依上述說明，勞工應獲得之薪
    資報酬，除不得低於行政院核定之基本工資標準，及違反勞
    基法保障勞工權益本旨外，原則上得由勞雇雙方就不同工作
    性質，另行約定公平合理待遇結構之計算方式，勞雇雙方自
    應受勞動契約之拘束，不得任意割裂或混雜契約內容與法條
    規定，僅擷取部分內容任加主張再為請求。兩造約定原告所
    領取之薪資總額倘不低於基本工資及以基本工資為基準計算
    出之延時工資總和，則該工資之約定，自不違反勞基法之規
    定，雙方均應受其拘束。
　⑵本件原告主張兩造約定月休6天，月薪為28,000元，顯然此月
    薪係包含其餘例假或休息日出勤之工資，而每年應有104天
    例假及休息日，原告月休6天換算年休為72天，每年短少32
    天，平均每月短少2.66天，109年、110年之基本工資各為23
    ,800元、24,000元，如以24,000元計算，換算時薪為100元
    ，原告於休息日出勤之加班費每月約為3,370元【（100×4/3
    ×2＋100元×5/3×6）×2.66＝3,370，元以下均四捨五入】，加
    計24,000元後為27,370元，被告與原告約定之月薪為28,000
    元，高於基本工資加計休息日出勤工資之總額，自不得再行
    請求被告給付每月2日休息日出勤之加班費。 
　⑶原告主張於109年中秋節（109年10月1日）、國慶日（109年1
    0月10日）及110年清明節（110年4月4日）、中秋節（110年
    9月21日）出勤之事實，有其考勤表可按，原告求被告給付
    上開國定假日出勤加倍工資合計3,732元（28,000÷30＝933，
    933×4＝3,732），為有理由。
　⑷按雇主於受景氣影響，為避免大量解僱勞工，應容許雇主不
    資遣勞工，得與勞工協商無薪休假，以保障勞工工作權之存
    續而言，尚非當然不得為之。無薪休假並非法律名詞，參照
    行政院勞工委員會因應景氣影響勞雇雙方協商減少工時應行
    注意事項函示（即100年12月1日勞動2字第1000133284號函
    ，勞動部109年7月1日勞動條3字第1090130635號函修正），
    其中第2、3點之注意事項分別為：「事業單位受景氣因素影
    響致停工或減產，為避免資遣勞工，經勞雇雙方協商同意，
    始得暫時縮減工作時間及減少工資」、「事業單位如未經勞
    工協商同意，仍應依約給付工資，不得片面減少工資
　　」；又民法第487 條前段規定「僱用人受領勞務遲延者，受
    僱人無補服勞務之義務，仍得請求報酬。」是雇主在未得勞
    工同意變更勞動契約內容前，片面停工或減少工作時間，即
    為拒絕受領勞務，而屬受領遲延，雇主仍應依民法第487條
    前段規定給付工資。原告主張被告於110年5月擅自將原告之
    月薪改為日薪，短少給付工資3,022元（28,000-24,978＝3,0
    22），於110年6月起又片面改為時薪，短少工資21,920元（
    28,000-6,080＝21,920），110年7月短少工資20,320元（28,
    000-7,680＝20,320），110年8月短少工資13,809元（28,000
    -14,191＝13,809），110年9月短少工資及中秋節加倍工資7,
    167元（8,091-924＝7,167），核與卷附薪資明細相符，110
    年9月份扣除前已諭知給付之中秋節出勤工資933元，被告應
    給付短少工資合計65,295元（3,022＋21,920＋20,320＋13,809
    ＋7,167-933＝65,305）。
五、綜上所述，原告依勞動契約關係，請求被告給付工資69,037
    元（3,732＋65,305＝69,037）及自110年11月10日起至清償日
    止，按週年利率百分之五計算之遲延利息，為有理由，應予
    准許，逾此範圍之請求，即屬無據，應予駁回。
六、本件係法院就勞工之給付請求，為雇主敗訴之判決，依勞動
    事件法第44條第1 項規定，應依職權宣告假執行，並依同條
    第2 項規定，宣告被告得預供擔保免為假執行。又本件係適
    用小額訴訟程序，依民事訴訟法第436條之19第1項規定，法
    院為訴訟費用之裁判時，併確定訴訟費用額為1,000 元，應
    由被告負擔。
七、訴訟費用負擔之依據：民事訴訟法第79條。
中　　華　　民　　國　　111 　年　　3 　　月　　17　　日
                      勞動法庭  法  官  鍾淑慧
以上正本係照原本作成。
如不服本判決，應於送達後20日內，向本院提出上訴狀並應記載
上訴理由，表明關於原判決所違背之法令及其具體內容與依訴訟
資料可認為原判決有違背法令之具體事實，如於本判決宣示後送
達前提起上訴者，應於判決送達後20日內補提上訴理由書（須附
繕本）。
中　　華　　民　　國　　111 　年　　3 　　月　　17　　日
                                書記官  林怡君